【裁判字號】    90,訴,2527
【裁判日期】    901226
【裁判案由】    毒品危害防制條例
【裁判全文】
臺灣高雄地方法院刑事判決                          九十年度訴字第二五二七號
    公  訴  人  臺灣高雄地方法院檢察署檢察官
    被      告  甲○○
右列被告因違反毒品危害防制條例案件，經檢察官提起公訴（八十九年度毒偵緝字第
四四三號），本院判決如左：
    主  文
甲○○連續施用第一級毒品，處有期徒刑捌月。附表編號一所示扣案物品沒收銷燬。
    事  實
一、甲○○前因施用毒品案件，經台灣高雄地方法院（以下簡稱本院）以八十八年度
    毒聲字第三二○四號裁定送觀察、勒戒後，認無繼續施用毒品之傾向，業經臺灣
    高雄地方法院檢察署（以下簡稱高雄地檢署）檢察官於民國八十八年五月十三日
    ，以八十八年度毒偵字第五○一○號不起訴處分確定。嗣甲○○於五年內，復基
    於施用第一級毒品海洛因之概括犯意，連續於附表編號一至四所示之時間、地點
    ，以針筒注射之方式施用海洛因多次，為警分別於附表所示時地查獲，並於附表
    編號一之時地扣得殘留有海洛因之針筒、夾鏈袋各一個。而其於附表編號四所示
    時地遭查獲（通緝到案）後，經依本院八十九年度毒聲字第二五七二號裁定送觀
    察、勒戒後，認有繼續施用毒品之傾向，再經檢察官聲請，由本院以八十九年度
    毒聲字第八○三二號裁定強制戒治，嗣經裁定停止戒治而交付保護管束，業於九
    十年九月二十八日保護管束期滿。
二、案經高雄縣警察局湖內分局報請臺灣高雄地方法院檢察署檢察官偵查起訴。
    理  由
一、訊據被告甲○○對於右揭事實坦承不諱，而其先後四次為警查獲時所採尿液經送
    驗之結果，均呈嗎啡陽性反應，有尿液檢驗報告四紙在卷可憑，此外，其於附表
    編號一所示時地遭查扣之物品，送驗結果係分別殘留有海洛因之針筒、夾鏈袋各
    一個等情，亦有高雄醫學大學附設中和紀念醫院之檢驗報告二紙（本院卷內）在
    卷可憑，從而足證其確有於附表所示時地多次施用海洛因之犯行。次查，被告前
    因施用毒品案件，經本院以八十八年度毒聲字第三二○四號裁定送觀察、勒戒後
    ，認無繼續施用毒品之傾向，業經高雄地檢署檢察官於八十八年五月十三日，以
    八十八年度毒偵字第五○一○號不起訴處分確定，嗣其於五年內，復因如附表所
    示之各次施用毒品犯行，經高雄地檢署檢察官聲請，再依本院八十九年度毒聲字
    第二五七二號裁定送觀察、勒戒後，認有繼續施用毒品之傾向，再經檢察官聲請
    ，由本院以八十九年度毒聲字第八○三二號裁定強制戒治，嗣經裁定停止戒治而
    交付保護管束，業於九十年九月二十八日保護管束期滿等情，亦為被告所供承不
    諱，並有前開本院各該裁定，及台灣高雄地方法院檢察署刑案資料查註紀錄表、
    本院被告院內索引卡紀錄表及台灣高等法院被告全國前案紀錄表各一紙在卷可憑
    。綜上所述，本案事證明確，被告犯行堪以認定。
二、核被告所為，係犯毒品危害防制條例第十條第一項之施用第一級毒品罪。其施用
    第一級毒品前之持有毒品行為，本應論以持有毒品罪，惟其持有毒品之行為均為
    其後施用毒品之行為所吸收，不另論罪。其所為多次施用第一級毒品之犯行，時
    間緊接、方法相同，觸犯構成要件相同之罪，為連續犯，應論以一罪並依法加重
    其刑。公訴人於起訴事實並未敘及被告如附表編號三所示之犯行，惟此部分與起
    訴部分之犯罪事實，有連續犯之裁判上一罪關係，本院自得併予審理，附此敘明
    。爰審酌被告於前次施用毒品犯行經不起訴處分後，竟未生警悟、悔改之心，猶
    為附表所示之多次犯行，顯見其意志不堅，行為實不足取，然念及其犯罪後坦承
    犯行，所為係自我戕害行為，未損及他人等一切情狀，酌從輕量處如主文所示之
    刑。再者，附表編號一所示之扣案物品，分別係殘留有海洛因之針筒、夾鏈袋各
    一個，已如前述，而上開針筒、夾鏈袋均已與海洛因難以析離，應整體視同毒品
    海洛因，而依毒品危害防制條例第十八條第一項前段併予宣告沒收銷燬，公訴人
    請求依刑法第三十八條第一項第二款規定予以沒收一節，容有未洽，附此敘明。
據上論斷，應依刑事訴訟法第二百九十九條第一項前段，毒品危害防制條例第十條第
一項，第十八條第一項前段，刑法第十一條，第五十六條，判決如主文。
中      華      民      國    九十    年      十二      月    二十六    日
                                  臺灣高雄地方法院刑事第六庭
                                      法  官  周  玉  群
右正本證明與原本無異。
如不服本判決，應於判決送達後十日內，向本院提出上訴狀。
                                      書記官  黃  英  彥
中      華      民      國    九十    年    十二      月    二十六    日
附表：
┌─┬───────┬────┬────┬────┬──┬────────┐
│編│  犯罪時間    │查獲時間│犯罪地點│查獲地點│犯罪│  扣案物品      │
│號│              │        │        │        │行為│                │
├─┼───────┼────┼────┼────┼──┼────────┤
│一│八十九年二月六│八十九年│查獲地點│高雄縣橋│施用│殘留海洛因針筒一│
│  │日凌晨某時    │二月六日│附近某處│頭鄉橋頭│海洛│支、殘留海洛因夾│
│  │              │下午三時│        │路一Ｏ一│因  │鏈袋一個        │
│  │              │五分許  │        │號前    │    │                │
├─┼───────┼────┼────┼────┼──┼────────┤
│二│八十九年四月二│八十九年│查獲地點│高雄縣路│同右│無              │
│  │十五日凌晨某時│四月二十│附近某處│竹鄉中山│    │                │
│  │              │五日晚間│        │路四四Ｏ│    │                │
│  │              │七時許  │        │巷一二六│    │                │
│  │              │        │        │弄前    │    │                │
├─┼───────┼────┼────┼────┼──┼────────┤
│三│八十九年五月二│八十九年│查獲地點│台南縣仁│同右│無              │
│  │十九日凌晨某時│五月二十│附近某處│德鄉台一│    │                │
│  │              │九日下午│        │線南下三│    │                │
│  │              │一時二十│        │三八公里│    │                │
│  │              │五分許  │        │處      │    │                │
├─┼───────┼────┼────┼────┼──┼────────┤
│四│八十九年八月三│八十九年│查獲地點│高雄縣路│同右│無              │
│  │十一日凌晨某時│八月三十│附近某處│竹鄉中山│    │                │
│  │（通緝到案）  │一日中午│        │路四四Ｏ│    │                │
│  │              │十二時許│        │巷二Ｏ號│    │                │
│  │              │        │        │前      │  │                │
└─┴───────┴────┴────┴────┴──┴────────┘
附錄本案論罪科刑法條：
毒品危害防制條例第十條第一項：
  施用第一級毒品者，處六月以上五年以下有期徒刑。


司法院資訊處製作；財團法人民間司法改革基金會備份。
